# 会计初学者请教陈老师：非货币性资产交换

提问人：cylsjtu 时间：2012-05-21 21:06:05
陈老师，问一个比较弱的问题，烦请不吝赐教
非货币性资产交换确定换入资产的成本的时候，有这个一个公式，换入资产成本=换出资产的公允价值+补价+相关税费 请问陈老师，（ 1 ）这里的“相关税费”具体是指什么？学习的时候感觉有些明显属于“相关税费”，但仍然没有计入换入资产的成本，比如换出投资性房地产的时候，是计入“营业税金及附加”，这时并未进入成本；（ 2 ）“补价”的又是指代什么，看到有的时候说是换入、换出资产的公允价值的差额，也有说 包含公允价值差额及相关税收的差额。刚学习会计，问题比较弱智，还望各位版友不吝赐教。谢谢

回答人：chenyiwei
回复 cylsjtu 的帖子
1 、在具有商业实质且公允价值能够可靠计量的非货币性资产交换交易中，上述公式中的“相关税费”仅指按照相关资产类会计准则的规定构成换入资产取得时的交易成本，因而可计入换入资产成本的税费，如契税、车辆购置税等。换出资产相关的营业税金及附加应计入换出资产的处置损益，不构成此处所述的“相关税费”。
2 、补价应当以协议约定的实际应收或应付的货币性资产价值为准。如果交易是公允的，则补价应当等于换入、换出资产的公允价值之差。